臺灣桃園地方法院刑事判決
111年度訴字第552號
公  訴  人  臺灣桃園地方檢察署檢察官 
被      告  蔡文軒



選任辯護人  劉世興律師
上列被告因違反毒品危害防制條例案件，經檢察官提起公訴（11
1年度偵字第4831號），本院判決如下：
    主  文
甲○○共同犯販賣第三級毒品而混合二種以上毒品未遂罪，處有期
徒刑貳年。緩刑伍年，緩刑期間付保護管束，並應於本判決確定
之日起貳年內，向公庫支付新臺幣捌萬元，及向檢察官指定之政
府機關、政府機構、行政法人、社區或其他符合公益目的之機構
或團體，提供壹佰小時之義務勞務。
扣案如附表編號一所示之物均沒收。
    事  實
一、甲○○明知4-甲基甲基卡西酮、硝甲西泮、甲基-N,N-二甲基
    卡西酮均係毒品危害防制條例所列管之第三級毒品，不得非
    法販賣，竟與真實姓名年籍不詳綽號「小凱」之成年男子共
    同基於販賣第三級毒品而混合二種以上毒品以營利之犯意聯
    絡，先由「小凱」於民國110年12月21日至111年1月2日間，
    利用通訊軟體微信暱稱「翔翔」（後改為暱稱「嬰兒圖像」
    ），向林志融傳送「天氣轉變很大記得保暖身體」之販毒簡
    訊，林志融遂配合員警與「小凱」聯繫，並提供員警之聯絡
    方式予「小凱」，嗣「小凱」與員警約定以每包新臺幣（下
    同）450元價格，交易摻有上開第三級毒品之咖啡包20包，
    共計9,000元，並約定於111年1月2日晚上9時25分許，在桃
    園市○○區○○路000巷00○0號旁停車場進行交易。而後，甲○○
    依「小凱」指示，攜帶毒品咖啡包20包到場，先將毒品咖啡
    包丟棄於路旁，再告知喬裝員警陳俊錋丟棄位置後，於收取
    陳俊錋交付之9,000元之際，為警當場查獲而未遂，並扣得
    如附表編號1所示之物。
二、案經桃園市政府警察局平鎮分局報告臺灣桃園地方檢察署檢
    察官偵查起訴。
    理  由
一、證據能力部分：
    本判決所引用供述證據之證據能力，被告甲○○、辯護人均同
    意作為證據，本院審酌各項證據作成時之情況，並無違法取
    證及證明力明顯過低之瑕疵，認為以之作為證據應屬適當，
    依刑事訴訟法第159條之5第1項規定，均有證據能力。至於
    本判決所引用之非供述證據部分，與本案均有關連性，亦無
    證據證明係實施刑事訴訟程序之公務員以不法方式所取得，
    依刑事訴訟法第158條之4反面解釋，亦具證據能力。
二、認定事實所憑之證據及理由：
㈠、上揭犯罪事實，業據被告於警詢、偵查、本院準備程序及審
    理中坦承不諱（見偵卷第22至23頁、第107至108頁、本院卷
    第79至80頁、第167頁），核與證人林志融於警詢中、證人
    陳俊錋於偵查中證述之情節大致相符（見偵卷第49頁、第51
    至52頁、第137至138頁），並有桃園市政府警察局平鎮分局
    平鎮派出所扣押筆錄、扣押物品目錄表、員警職務報告、對
    話紀錄、現場錄音譯文、查獲現場照片在卷可稽（見偵卷第
    61至65頁、第69至70頁、第71至75頁、第95至100頁）。又
    被告為警查獲時所扣得如附表編號1所示之物，經送鑑驗結
    果，檢出第三級毒品4-甲基甲基卡西酮、硝甲西泮、甲基-N
    ,N-二甲基卡西酮成分（重量如附表編號1所示），有內政部
    警政署刑事警察局鑑定書在卷可稽（見偵卷第125至126頁）
    ，足認被告上開任意性自白與事實相符，堪予採信。
㈡、按一般民眾普遍認知毒品之非法交易，向為政府嚴加查緝之
    對象，且販賣毒品罪又係重罪，衡諸常情，倘非有利可圖，
    絕無平白甘冒被查獲之高度風險，與他人從事毒品交易之理
    ，從而，舉凡係有償交易，除足反證其確另基於某種非圖利
    本意之關係外，通常尚難因無法查悉其買進、賣出之差價，
    而諉無營利之意思，或阻卻販賣犯行之追訴。經查，被告所
    為上開販賣第三級毒品未遂犯行，業經其供認在卷，且被告
    自承其可獲利1,000元等語（見本院卷第80頁），足證被告
    確有藉販賣毒品之方式謀取利潤，主觀上具有營利之意圖，
    要無疑義。
㈢、至於公訴意旨固認被告於110年12月21日至111年1月2日間，
    利用通訊軟體微信暱稱「翔翔」（後改為暱稱「嬰兒圖像」
    ），向林志融傳送「天氣轉變很大記得保暖身體」之販毒簡
    訊，並與林志融聯繫交易時間、地點云云，然此為被告所否
    認，辯稱上開販毒簡訊係「小凱」所傳送，且係「小凱」與
    林志融聯繫交易時間、地點等語（見本院卷第79至80頁、第
    135頁），經本院當庭勘驗被告所有如附表編號2所示行動電
    話內之微信通訊軟體，未見被告與林志融或喬裝員警之對話
    紀錄，且被告登入之微信ID，亦與偵卷第95頁暱稱為「嬰兒
    圖像」之人所使用之微信ID不同，有本院勘驗筆錄及截圖在
    卷可佐（見本院卷第134至135頁、第137至141頁），被告上
    開辯詞，尚可採信，故起訴事實應予更正，附此敘明。
㈣、從而，本件事證明確，被告犯行洵堪認定，應依法論科。
三、論罪科刑：
㈠、按毒品危害防制條例第9條第3項規定：「犯前5條之罪（即毒
    品危害防制條例第4條至第8條）而混合二種以上之毒品者，
    適用其中最高級別毒品之法定刑，並加重其刑至二分之一。
    」參酌其立法理由載明：「本條第3項所稱之混合，係指將
    二種以上之毒品摻雜調合，無從區分而言（如置於同一包裝
    ）。依目前毒品查緝實務，施用混合毒品之型態日益繁多，
    且因混合毒品之成分複雜，施用後所造成之危險性及致死率
    均高於施用單一種類者，為加強遏止混合毒品之擴散，爰增
    訂第3項，規定犯第4條至第8條之罪，而有混合二種以上毒
    品之情形者，加重其刑至二分之一。另本項係屬分則之加重
    ，為另一獨立之犯罪型態，如其混合二種以上毒品屬不同級
    別，應依最高級別毒品所定之法定刑，並加重其刑至二分之
    一，例如販賣混合第三級及第四級毒品者，依販賣第三級毒
    品之法定刑處斷，並加重其刑至二分之一；如屬同一級別者
    ，因無從比較高低級別，則依各該級別毒品所定之法定刑，
    加重其刑至二分之一，併予敘明」。查被告販賣之毒品咖啡
    包，同時摻有第三級毒品4-甲基甲基卡西酮、硝甲西泮、甲
    基-N,N-二甲基卡西酮成分，自屬毒品危害防制條例第9條第
    3項所稱之混合二種以上之毒品。
㈡、又刑事偵查技術上所謂之「釣魚」，係指對於原已犯罪或具
    有犯罪故意之人，以設計引誘之方式，迎合其要求，使其暴
    露犯罪事證，再加以逮捕或偵辦者而言。此乃純屬偵查犯罪
    技巧之範疇，並未違反憲法對於基本人權之保障，且於公共
    利益之維護有其必要性。警方為求破案，授意執勤員警佯裝
    購毒而與毒販聯繫，經毒販允諾，依約攜帶毒品交付予佯裝
    購毒之人，旋為埋伏員警當場查獲者，於此誘捕偵查案件，
    販毒者雖有販毒之故意，且依約攜帶毒品前往交付，並已著
    手實施販毒之行為，然因係受警員引誘偽稱欲購買毒品，警
    員原無買受毒品之意思，其虛與買賣毒品，意在辦案，以求
    人贓俱獲，伺機逮捕，實際上不能真正完成買賣毒品之行為
    ，而應僅論以販賣毒品未遂罪（最高法院85年度第4次刑庭
    會議決議參照）。查被告本即有販賣混合二種以上第三級毒
    品之犯意，警方僅係以引誘之方式使被告暴露犯罪事證，乃
    機會提供型之合法誘捕行為，與犯意誘發型之陷害教唆有別
    。又被告已著手實施販賣第三級毒品而混合二種以上毒品之
    行為，惟因員警並無購買毒品之真意，故事實上不能完成犯
    行，因此被告前開行為，僅應論以販賣未遂罪。
㈢、核被告所為，係犯毒品危害防制條例第9條第3項、第4條第6
    項、第3項之販賣第三級毒品而混合二種以上毒品未遂罪。
    公訴意旨認被告僅該當同條例第4條第6項、第3項之販賣第
    三級毒品未遂罪嫌，尚有未洽，惟因基本社會事實同一，且
    經本院當庭告知可能涉犯上開罪名（見本院卷第78頁、第16
    1至162頁），爰依法變更起訴法條。
㈣、被告與真實姓名年籍不詳綽號「小凱」之男子，就本件犯行
    ，有犯意聯絡及行為分擔，應論以共同正犯。
㈤、刑之加重、減輕事由：
　1.被告所為販賣第三級毒品而混合二種以上毒品未遂罪，應依
    毒品危害防制條例第9條第3項規定加重其刑。
  2.被告已著手於販賣毒品犯行之實行而不遂，為未遂犯，爰依
    刑法第25條第2項規定，按既遂犯之刑減輕之。
  3.按犯毒品危害防制條例第4條至第8條之罪於偵查及歷次審判
    中均自白者，減輕其刑，毒品危害防制條例第17條第2項定
    有明文。被告於偵查及本院審理中就上開犯罪事實均坦承不
    諱，依毒品危害防制條例第17條第2項規定減輕其刑。
　4.被告所犯販賣第三級毒品而混合二種以上毒品未遂犯行，有
    前揭刑之加重及減輕事由，爰依法先加後遞減之。
㈥、爰審酌被告正值青年，身體健全，不思努力進取獲取所需，
    為圖一己之私利，明知毒品具有成癮性、濫用性，對社會深
    具危害，仍欲販賣第三級毒品牟利，將造成毒品流通且助長
    泛濫，危害社會治安，幸本案因員警即時查獲而未遂，方未
    成實害，被告所為實有不該，惟念其犯後始終坦承犯行，已
    有悔意，兼衡其犯罪動機、目的、手段、素行、欲販賣毒品
    之數量、警詢中自承高中畢業之智識程度、家庭經濟狀況勉
    持等一切情狀，量處如主文所示之刑。
㈦、被告未曾因故意犯罪受有期徒刑以上刑之宣告，有臺灣高等
    法院被告前案紀錄表附卷可稽，其因一時失慮偶罹刑典，犯
    後坦承犯行，已有悔意，念其行為時年紀尚輕，思慮雖有欠
    周，然究非惡性重大之徒，且現已覓得正當工作，有員工在
    職證明書在卷可佐（見本院卷第93頁），倘令其入監服刑，
    恐未收教化之效，即先受與社會隔絕之害，是本院認其經此
    偵審程序及刑之宣告，當知所警惕，信無再犯之虞，因認宣
    告之刑以暫不執行為適當，爰依刑法第74條第1項第1款規定
    予以宣告緩刑5年，並為促使其記取教訓，依同條第2項第4
    、5款規定，命被告應於本判決確定之日起2年內向公庫支付
    8萬元，及向檢察官指定之政府機關、政府機構、行政法人
    、社區或其他符合公益目的之機構或團體，提供100小時之
    義務勞務，並依同法第93條第1項第2款規定諭知緩刑期間付
    保護管束，以啟自新。
四、沒收部分：
㈠、按違禁物，不問屬於犯罪行為人與否，沒收之，刑法第38條
    第1項定有明文。扣案如附表編號1所示之毒品咖啡包，係供
    被告本件販賣毒品未遂犯行所用，屬違禁物，不問屬於犯罪
    行為人與否，應依刑法第38條第1項規定宣告沒收。又直接
    用以盛裝上開毒品之包裝袋，因其上殘留之毒品難以析離，
    且無析離之實益與必要，應依同規定併予沒收。至送驗耗損
    部分，既已滅失，自無庸宣告沒收。
㈡、扣案如附表編號2所示之物，因無證據證明與本案有關，故不
    予宣告沒收。
據上論斷，應依刑事訴訟法第299條第1項前段、第300條，毒品
危害防制條例第9條第3項、第4條第6項、第3項、第17條第2項，
刑法第11條、第28條、第25條第2項、第74條第1項第1款、第2項
第4款、第5款、第93條第1項第2款、第38條第1項，判決如主文
。
本案經檢察官乙○○提起公訴，檢察官黃翎樵、謝咏儒到庭執行職
務。
中　　華　　民　　國　　111 　年　　12　　月　　16　　日
                  刑事第九庭審判長法    官  陳品潔
　　　　　　　　　  
　　　　　　　　　                法    官  謝承益
　　　　　　　　　
　　　　　　　　　                法    官  蔣彥威
以上正本證明與原本無異。
如不服本判決應於收受判決後20日內向本院提出上訴書狀，並應
敘述具體理由。其未敘述上訴理由者，應於上訴期間屆滿後20日
內向本院補提理由書(均須按他造當事人之人數附繕本)「切勿逕
送上級法院」。 
　　　　　　　　　　　　　　　    書 記 官　賴葵樺
中　　華　　民　　國　　111 　年　　12　　月　　19　　日
附錄本件論罪科刑法條全文：
毒品危害防制條例第4條
製造、運輸、販賣第一級毒品者，處死刑或無期徒刑；處無期徒
刑者，得併科新臺幣3千萬元以下罰金。
製造、運輸、販賣第二級毒品者，處無期徒刑或10年以上有期徒
刑，得併科新臺幣1千5百萬元以下罰金。
製造、運輸、販賣第三級毒品者，處7年以上有期徒刑，得併科
新臺幣1千萬元以下罰金。
製造、運輸、販賣第四級毒品者，處5年以上12年以下有期徒刑
，得併科新臺幣5百萬元以下罰金。
製造、運輸、販賣專供製造或施用毒品之器具者，處1年以上7年
以下有期徒刑，得併科新臺幣1百50萬元以下罰金。
前五項之未遂犯罰之。
毒品危害防制條例第9條
成年人對未成年人販賣毒品或犯前三條之罪者，依各該條項規定
加重其刑至二分之一。
明知為懷胎婦女而對之販賣毒品或犯前三條之罪者，亦同。
犯前五條之罪而混合二種以上之毒品者，適用其中最高級別毒品
之法定刑，並加重其刑至二分之一。
附表：
編號                扣押物品名稱 1 毒品咖啡包20包（總毛重112.59公克，總淨重89.39公克，含4-甲基甲基卡西酮之驗前總純質淨重約4.46公克） 2 IPhone行動電話1支（含0000000000門號之SIM卡1 張）